【裁判字號】    97,簡上,9
【裁判日期】    970205
【裁判案由】    妨害法庭秩序
【裁判全文】
臺灣彰化地方法院刑事判決               97年度簡上字第9號
公  訴  人  臺灣彰化地方法院檢察署檢察官
上  訴  人
即  被  告  甲○○
上列上訴人因妨害法庭秩序案件，不服本院彰化簡易庭九十六年
度彰簡字第一０三三號，中華民國九十六年十一月二十七日第一
審簡易判決（九十六年度偵字第七九二七號），提起上訴，本院
管轄第二審合議庭判決如下：
    主      文
上訴駁回。
    事實及理由
一、本案經本院審理結果，認第一審判決認事用法及量刑均無不
    當，應予維持，並引用第一審判決書記載，事實、證據及理
    由（如附件）。
二、本件上訴人上訴意旨略以：被告所言「我吃飽飽等候你」等
    語並無惡意，係因伊聽不懂審判長所說的話而口出粗言，還
    請審判長諒解，爰請求撤銷原判決，另為無罪之判決云云。
三、經查：甲○○係本院九十六年度訴字第五九一號民事分割共
    有物案件之被告，該案於民國（下同）九十六年八月二十四
    日十四時十五分許於彰化縣員林鎮○○路○段二四０號臺灣
    彰化地方法院第七法庭進行言詞辯論程序時，甲○○到庭後
    ，因不滿其他共有人之意見，屢次妨害其他訴訟當事人發言
    ，經審判長法官當場命書記官宣讀法院組織法第九十五條之
    規定，並要求甲○○遵守，詎甲○○竟向審判長法官揚言「
    我吃飽飽等候你」，不遵守審判長法官所發維持法庭秩序之
    命令，致妨害法院執行職務等事實，訊據被告甲○○矢口否
    認上揭犯行，辯稱：伊所言沒有惡意，只是因為對審判長所
    言不了解云云。惟查，有關被告對其所言提出疑義部分，業
    據當日進行言詞辯論程序之審判長法官，當庭告以：「被告
    甲○○未經審判長許可，於其他當事人言詞辯論時擅自發言
    ，當庭命其遵守法庭秩序，未經點呼不得再妨害他人進行言
    詞辯論，如再擅自發言將以違反法院組織法第九十五條規定
    ，以現行犯逮捕」，而為適當之處理，有本院民事九十六年
    訴字第五九一號言詞辯論筆錄影本一份附卷可稽。而同法官
    於為上開處分同時，亦接續以台語諭知被告上揭命令之含意
    ，被告仍繼續違反審判長所發維持法庭秩序之命令，並言：
    「我吃飽飽等你」……等言詞，致破壞法庭秩序，妨害法庭
    執行職務，除經本院調閱上開筆錄查證屬實，復有本院九十
    六年度訴字第五九一號民事案件報到單、九十六年八月二十
    四日言詞辯論筆錄及錄音光碟乙片、臺灣彰化地方法院檢察
    署會同被告勘驗光碟筆錄等件可資佐證，足證被告上開所辯
    顯係托詞，並無可採，被告確有違反審判長法官所為維持法
    庭秩序命令之犯行。綜上所述，本案被告事證明確，犯行已
    堪認定。
四、核被告甲○○所為，係犯法院組織法第九十五條之罪。原審
    適用刑事訴訟法第四百四十九條第一項前段、第四百五十四
    條第二項，法院組織法第九十五條，刑法第十一條前段、第
    四十一條第一項前段，刑法施行法第一條之一規定，量處被
    告拘役三十日，如易科罰金，以新臺幣一千元折算一日，其
    認事用法均無違誤，量刑亦屬適當。上訴意旨猶執陳詞，否
    認犯罪，為無理由，應予駁回。
據上論斷，應依刑事訴訟法第四百五十五條之一第一項、第三項
、第三百六十四條、第三百七十三條、第三百六十八條，判決如
主文。
本案經檢察官曾文鐘到庭執行職務。
中    華    民    國    97    年    2    月      5    日
                  刑事第一庭    審判長法  官 葉榮郎
                                      法  官 郭麗萍
                                      法  官 胡宜如
以上正本證明與原本無異。
本件不得上訴。
中    華    民    國    97    年    2     月    5     日
                                      書記官 吳金良


司法院資訊處製作；財團法人民間司法改革基金會備份。
